【裁判字號】    95,上更(一),53
【裁判日期】    950418
【裁判案由】    強盜等
【裁判全文】
臺灣高等法院臺南分院刑事判決      95年度上更(一)字第53號
上  訴  人
即  被  告  甲○○
指定辯護人  本院公設辯護人  丁○○
上列上訴人因強盜等案件，不服臺灣臺南地方法院91年度訴字第
576號中華民國91年8月15日第一審判決（起訴案號：臺灣臺南地
方法院檢察署91年度偵字第3898號），提起上訴，判決後，經最
高法院發回更審，本院判決如下：
    主  文
上訴駁回。
    事  實
一、甲○○在臺南市○區○○路1 段30巷33號住處因長期以來音
    響播放音量過大，而與其對面住戶即同巷46號之羅大評互有
    衝突，甲○○挾怨在心，因知悉羅大評住處為一金飾加工廠
    ，會將已加工之金飾攜帶出售，遂記載出入該巷之汽機車車
    牌號碼加以過濾，並觀察在該金飾加工廠出入之員工相貌及
    上下班狀態習慣後，遂意圖為自己不法之所有，於民國（下
    同）91年4月8日晚9 時30分許，見金飾加工廠員工下班時，
    除丙○○手上攜帶一只手提包（內裝有共計57兩重之金飾）
    離開外，其餘員工均未攜帶任何手提包或背包，認丙○○攜
    帶之手提包內必裝有金飾，乃持其所有新購客觀上可作為兇
    器使用之水果刀及美工刀各一把，頭戴全罩式安全帽（未扣
    案），騎乘車牌號碼ORP─667號重型機車，尾隨分騎兩輛機
    車同行之員工丙○○及乙○○兄弟2 人以俟機行搶，車抵臺
    南市○○路等待綠燈通行時，騎乘在後方之乙○○發覺有異
    並提醒丙○○告以有人跟蹤，兩人見甲○○跟隨渠等騎乘之
    速度且一路尾隨，為確定是否遭人跟蹤，遂將機車騎至臺南
    市○○路「統一超商」前，並進入該超商內佯裝購物，發現
    甲○○亦將機車停在「統一超商」對面之「紅蘋果電腦補習
    班」前，丙○○、乙○○2 人為避免所攜帶之金飾遭人搶劫
    ，決定前往人潮較多之處，希冀尾隨者見狀後放棄離去。詎
    於9 時45分許，丙○○與乙○○甫將機車騎至臺南市○○路
    282 巷36弄59號前停放，丙○○並將手提包由機車置物箱取
    出，欲找住在該處附近之姨丈郭榮和時，甲○○隨即下車，
    以跑步之方式衝向丙○○，且以頭上所戴之安全帽施暴撞擊
    丙○○頭部後，以右手著手強取懸掛在丙○○手臂之手提包
    ，再以左手取出其預藏在外套左胸口口袋內之水果刀之際，
    為丙○○以雙手緊握甲○○之左手加以抗拒，雙方並因而扭
    打倒地，乙○○見狀亦上前協助丙○○，3 人扭打之間，甲○○當場持刀傷害乙○○右大腿，並以牙齒咬住乙○○之左
    小指頭，使乙○○受有右大腿2.5 公分刀傷及左小指多處挫
    傷之傷害。嗣經乙○○及丙○○呼喊「搶劫」後，聞聲而來
    之附近民眾林國和、許賜義及郭榮和3 人，隨即加入並制伏
    甲○○，共同扳開甲○○咬住乙○○左小指之嘴巴並報警處
    理，警方到場後，由躺在地上之甲○○左手處，取出水果刀
    1 把，並隨即逮捕甲○○，甲○○因而強盜未能得逞而未遂
    ，並在甲○○身上查獲另1 把美工刀及其所有記錄汽機車車
    牌號碼之便條紙四張。
二、案經乙○○、丙○○訴由臺南市警察局第六分局報請臺灣臺
    南地方法院檢察署檢察官偵查起訴。
      理      由
一、訊據上訴人即被告甲○○對於上開時地，曾自臺南市○區○○路1 段30巷33號其住處跟蹤丙○○、乙○○至臺南市○○
    路並發生扭打，嗣後為警逮捕時，由其身上起出水果刀、美
    工刀各一把及記載車牌號碼之便條紙四張乙節均供承不諱，
    惟矢口否認有強盜犯行，辯稱：伊與金飾加工廠的負責人羅
    大評及其員工因音響噪音之事，發生爭執並遭毆打，又遭用
    沖天泡射擊，擔心該工廠員工對伊不利，故抄下近出入之汽
    機車車牌號碼，以為防範，且因羅大評之前曾與不詳姓名之
    人在伊住處外面揚言恐嚇，伊為了循線找出該不詳姓名之人
    ，才在案發當天跟蹤丙○○、乙○○兄弟，至於帶刀則是為
    了防身，在臺南市○○路282 巷36弄59號前，係丙○○先衝
    過來打伊，非伊先動手，且伊並不知丙○○攜帶金飾，絕無
    強盜金飾之犯行等語。
二、惟查：被告確於91年4月8日晚9 時30分許，見丙○○攜帶一
    只手提包下班時，即攜帶兇器水果刀及美工刀各一把，駕機
    車尾隨跟蹤，至臺南市○○路282 巷36弄59號前，持上開兇
    器著手強取丙○○裝有金飾之手提提包等情，業據告訴人乙○○於警訊、偵查中、原審及本院前審時指稱：「我和我哥
    哥丙○○離開工廠在臺南市○○路等紅綠燈時，我發現後面
    有一台機車，機車上的人頭戴全罩式安全帽，我們騎快，對
    方就騎快，我們騎慢，對方就騎慢，我們兄弟倆即協議找人
    多的地方停一下，看跟蹤的人會不會自己走掉，以避免被搶
    ，我就跟我哥哥到臺南市○○路的統一超商前停車，假裝進
    入便利商店買東西，對方則停在便利商店對面的紅蘋果電腦
    補習班前，我和哥哥就商量到臺南市○○路282 巷36弄59號
    姨丈家停一會兒，沒想到歹徒還是跟來，我們剛到姨丈家才
    停車，我哥哥將手提包從機車置物箱拿出來提在手上，我跟
    我哥哥要離開停車的地方去找姨丈時，對方衝出來用安全帽
    衝撞我哥哥的頭部，並和我哥哥扭打在一起，我過去幫忙，
    我哥哥說對方有刀子叫我小心，扭打中，對方的刀子割到我
    的右大腿，對方還張嘴咬我的小指頭不放，我大聲喊趕快報
    警，後來警察就趕過來了等語（詳警訊卷第4 頁、偵查卷第
    15頁、原審卷第29頁、本院上訴卷第146頁、第147頁）。告
    訴人丙○○亦指訴：「我和我弟弟乙○○在臺南市○○路停
    車後，我將安全帽拿下，並將手提包提在手上，對方戴安全
    帽從我後面過來衝撞我的頭部，右手要拿出刀子，左手要拉
    我的手提袋，我就雙手抓住對方左胸口的外套，手提袋則掛
    在我的左手手腕上，我用對方的外套裹住刀子，不讓對方取
    出刀子，我和對方就倒在地方扭打，我弟弟馬上過來幫忙，
    後來警察還從對方口袋中另外拿出一支美工刀等語（詳警訊
    卷第6 頁、偵查卷第15頁、第16頁、第17頁、原審卷第29頁
    、本院上訴卷第148 頁）。由告訴人乙○○、丙○○於警訊
    、偵查中，原審及本院前審之指訴，就案發當日行徑的路線
    、如何發覺情況有異、商議如何確定被告跟蹤、如何擺脫跟
    蹤，以及被告在案發現埸係先以安全帽衝撞丙○○後，再與
    丙○○發生扭打，乙○○隨即上前幫忙制服甲○○並大喊「
    搶劫」、「叫警察」等語，經隔離訊問互核亦大致相符可據
    ，復經聞訊前往圍捕之附近民眾即證人林國和、許賜義及郭
    榮和等證述：我們聽到有人喊「搶劫」、「叫警察」後趕到
    現場，看到乙○○、丙○○壓住甲○○，而且喊說「叫警察
    ，有人要搶我們」，我們就幫忙壓住甲○○等語屬實（詳偵
    查卷第56頁至58頁、原審卷第175頁至第178頁），並有水果
    刀、美工刀各一把及記載汽機車車牌號碼之便條紙四張扣案
    可佐（詳警訊卷第8 頁、第16頁至第19頁），均足以佐證告
    訴人乙○○、丙○○所述為真實，應足採信。
三、至本件被告跟蹤告訴人2 人之動機為何？由被告於偵訊時供
    承：我認識乙○○、丙○○，他們在我家對面的金飾加工廠
    加工，我是從90年10月份與金飾加工廠人員發生衝突時開始
    抄車牌號碼，原審亦稱：「那時候他們剛好是下班時間，洪
    氏兄弟不是最先離開的，我有看到其他員工騎機車離開」等
    語觀之，足證被告早已知悉證人羅大評之住處為一金飾加工
    廠，乙○○、丙○○兄弟則為金飾加工廠之員工，甚且於90
    年10月份起時，即密切觀察金飾加工廠員工駕駛車輛之車牌
    號碼，被告為記錄金飾加工廠員工駕駛車輛之車牌號碼為何
    ，當須趁員工上班停車或下班尋找停放車輛之際加以密切觀
    察，則在被告長期特意密切觀察金飾加工廠員工出入習慣下
    ，對於員工在上下班時之特殊狀況自有所悉；再參酌告訴人
    乙○○曾供稱：金飾加工廠的員工進入工廠或離開時，不能
    攜帶私人手提包，只能攜帶金飾加工廠之手提包，金飾加工
    廠的手提包有兩個，一個如警卷內照片的手提包，另外一個
    手提包更小，是裝現金或少量金子用的，案發當天，我們工
    廠的五名員工一起下班，除了我哥哥丙○○手上提了一個手
    提包外，沒有人有拿手提袋或背包等語（見原審卷第28頁）
    。從而，案發當晚，被告何以在一同下班之五名員工中，竟
    挑選唯一自金飾加工廠攜出手提包離開之告訴人加以跟蹤？
    再由扣案之四張紙條上，其中一張紙條上載有「先查車子，
    再決定時間、人、事」之字樣（詳警訊卷第19頁），參酌告
    訴人二人陳述之案發經過綜合判斷，足認被告早已計劃謀議
    強盜犯行，故被告攜帶刀械跟蹤告訴人二人之動機，顯係出
    於強盜告訴人丙○○所攜手提包內之金飾，且被告對於強盜
    之標的物即丙○○所攜帶之手提袋內黃金財物具有不法所有
    意圖，灼然至明，最高法院發回意旨以：告訴人丙○○稱不
    知歹徒是否知道其手提袋內裝有黃金飾物，其攜帶黃金飾物
    出店外，都是用手提袋帶著，並放在機車底坐，外人不會知
    道，質疑被告亦不知告訴人丙○○手提袋內裝有黃金飾物，
    惟被告住家既與羅大評之住處之金飾加工廠相對，知悉工廠
    係從事金飾加工，並密切觀察金飾加工廠員工駕駛車輛之車
    牌號碼及員工出入習慣，並見除丙○○手上提了一個手提包
    外，其餘之人均未拿手提袋或背包，始開始尾隨跟蹤，已如
    前述，自與告訴人丙○○所稱「不知歹徒是否知道其手提袋
    內裝有黃金飾物」、「外人不會知道」之情節不同，被告既
    經長期觀察，精心策劃，故被告跟蹤告訴人2 人之動機，顯
    係出於強盜告訴人丙○○所攜手提包內之金飾甚明。
四、至被告雖辯稱：伊與羅大評、丙○○及乙○○之前曾數次發
    生爭執，羅大評和一位不明人士曾在伊住處前放話恐嚇，伊
    為了查出該不詳姓名之人為誰，才在紙條上寫「先查車子，
    再決定時間、人、事」之字樣，而案發當日跟蹤乙○○、丙○○2 人，亦係為了循線查出該不明人士，後來為乙○○、
    丙○○發現後即，先衝過來打伊，非伊先動手，且伊並不知
    丙○○攜帶金飾，絕無強盜金飾之犯行，伊係遭人構陷云云
    。經查：
    （一）被告在其住處長期以極大音量播放收音機，造成對面
          住戶羅大評家居困擾，經多次溝通無效後，羅大評與
          丙○○、乙○○雙方互有數次爭執及互毆之事實，業
          經證人羅大評及被告自承屬實，復經證人顏林桂美、
          柯尚欽及林嘉明分別於原審到庭證述無訛（詳原審卷
          第132頁、第134頁），惟本件被告身懷刀械尾隨告訴
          人乙○○、丙○○兄弟之動機確係出於強盜故意，已
          如前述，故證人顏林桂美、柯尚欽及林嘉明之供述縱
          足以證明被告與丙○○、乙○○及證人羅大評互有嫌
          隙，惟被告既稱羅大評及不詳姓名之人曾在伊住處外
          面揚言恐嚇，伊為了循線找出該不詳姓名之人，才在
          案發當天跟蹤丙○○、乙○○兄弟，亦無庸身懷刀械
          尾隨告訴人乙○○、丙○○，並著手搶其手提包，故
          上開證詞，尚難為被告有利之認定，最高法院發回意
          旨以：被告是否企圖報復傷害洪氏兄弟，始持刀尾隨
          洪氏兄弟，既為被告所否認，亦與卷證資料不符，並
          予敘明。
    （二）況被告對於其為何前往案發現場之理由，於警訊、偵
          訊及審理時均供述不一，其於警訊時先辯稱：當時我
          轉進臺南市○○路282 巷36弄59號後，才看到他們，
          我才剛停車要看熱鬧，結果他們二人（即乙○○、洪
          誌聰）就衝過來（詳警卷第1頁背面、第2頁背面），
          後於偵訊時又改口稱：我與他們（即乙○○、丙○○
          ）有衝突，想刺破他們的輪胎，才跟他們到灣裡去（
          詳偵查卷第16頁背面、原審聲羈卷第9 頁），嗣於原
          審審理時又翻異前詞稱：案發當天跟蹤丙○○、洪苓
          瑋兄弟，係為了循線找出曾恐嚇他的不詳姓名人士（
          見原審卷第9 頁、第24頁、第25頁、第26頁）。經原
          審訊問何以翻異前詞，被告答辯稱：律師告訴伊警訊
          的說法沒有人會相信，所以律師叫伊偵訊時說係要刺
          破他們（即乙○○、丙○○）輪胎。然被告於偵訊時
          之說詞，經公訴人起訴以：「被告既明知金飾加工廠
          之員工於上班時間，機車均停放在工廠大門前，且該
          工廠大門會關起來，被告又早已抄錄金飾加工廠員工
          之車牌號碼，縱被告確因與金飾加工廠之老闆羅大評
          發生糾紛，而欲對該工廠之員工報復，大可於平時乘
          人不知情之情形下，頭戴全罩式安全帽至該工廠前，
          將該工廠員工之機車輪胎刺破，以為報復，始屬常情
          ，豈有大費周章自臺南市○○路○段住處起，一路尾
          隨告訴人2 人至灣裡路，長達十五分鐘之久，僅為刺
          破告訴人2 人之輪胎？」等語加以駁斥後，被告於原
          審又改口稱跟蹤告訴人2 人，係為循線找出與羅大評
          一同在伊住處前恐嚇之人云云，然查，被告非但於警
          訊、偵查及審理時數度翻異前詞，且其於警訊及偵查
          時，均未曾對該恐嚇之不明人士提過隻字片語，是被
          告所辯稱在紙條上所寫「先查車子，再決定時間、人
          、事」之字樣及跟蹤告訴人2 人，皆係為循線查出該
          不明人士，應屬卸責之詞，不足採信。
    （三）被告另辯稱丙○○及乙○○係主動上前向其挑釁，然
          告訴人2人身懷重達五十七兩之黃金（見警訊卷第5頁
          、第6 頁背面），價值約新台幣七十餘萬元，衡情，
          告訴人必深怕他人知悉，過程亦當相當低調，衡情及
          早將黃金載運回家，以免招來橫禍，始為上策，參諸
          乙○○供稱：「我們兄弟倆即協議找人多的地方停一
          下，看跟蹤的人會不會自己走掉，以避免被搶」、「
          我和哥哥就商量到臺南市○○路282 巷36弄59號姨丈
          家停一會兒」及丙○○稱：「我們做黃金加工的，做
          事很低調，不會先去惹人家」等情。是告訴人2 人閃
          避被告猶恐不及，豈有如被告所供稱是告訴人2 人主
          動挑釁之可能？是被告上開所辯，顯與常情有違，亦
          不足採。
    （四）證人即被告之管區警員蔡樵賢亦於本院上訴審到庭證
          稱：鄰居對這個金飾工廠（指噪音方面）沒有意見，
          只有被告有意見，鄰居對被告也有怨言，被告情緒不
          好會把音響開的很大聲，我們曾經去處理過3次，金
          飾加工廠負責人羅大評有射沖天泡，被告就丟石頭打
          破金飾加工廠玻璃，雙方在巷子那邊談，意見不合，
          羅大評有踢被告一下，伊趕快過去替他們排解，這些
          都是發生在本案之前的事，羅大評之工廠員工有無在
          場，伊不知道，伊不認識他們（含告訴人二人）等語
          （詳上訴卷第200頁至第202頁）。則警員處理糾紛時
          告訴人丙○○兄弟並未在場，與本案應屬無涉。
五、被告另稱，告訴人丙○○既自始至終皆堅稱有看到被告拿刀
    ，自應能精確回憶被告以何手持刀之細節，然告訴人丙○○
    於警訊及偵查中勘驗時竟供稱被告係「右手」持刀，後於偵
    訊時始改稱被告係「左手」拿刀，顯然所述不實一節，然查
    ：
    （一）告訴人丙○○及乙○○就案發當日行經之路線、如何
          發現有人跟蹤、如何商議擺脫跟蹤之人，乃至於洪誌
          聰兄弟2 人停車後，被告先以安全帽撞擊丙○○頭部
          ，再出手搶奪丙○○之手提袋，丙○○因見被告欲取
          出刀子而上前與之扭打，乙○○隨即加入幫忙制伏被
          告之重要情節，於歷次警訊、偵訊及審理時，均為一
          致而相同之供述，再參以前述聞訊前往圍捕之附近民
          眾即證人林國和、許賜義及郭榮和等證述情節，綜合
          各項事證所為之判斷，已足認告訴人2 人所述為真實
          。
    （二）告訴人丙○○係先遭被告以安全帽撞擊頭部，疼痛不
          已且驚甫未定下，旋見被告伸手欲強取手提袋，隨即
          反射性地上前抓住被告的手阻止其取出刀子，而上開
          情節，均係在短暫的瞬間完成，丙○○並無時間可供
          其氣定神閒的思慮下一步之行動，所憑完全係本能反
          射性的防禦動作，則丙○○斯時為避免遭人強盜，又
          因驚見對方持有刀械而欲奪之，在制敵心切下，其全
          副精神均著重在如何制伏被告，實已無法分神、亦無
          此等注意力，對於案發當時所有瞬間動作做出完全、
          精準之觀察，而丙○○在被告遭逮捕後又隨即前往警
          局製作筆錄，然或因丙○○斯時驚甫未定之心境尚未
          完全平復，一時未能深慮而誤記被告係「右手」拿刀
          ，嗣經時間沉澱後細細回想下始確定當時所見係被告
          以「左手」持刀，亦無何不合情理。
    （三）況告訴人丙○○對於被告究係何手持刀縱有誤述，惟
          被告持刀傷害告訴人乙○○之事實，業據乙○○供述
          明確，並有傷害診斷書附卷可按，復在現場逮捕查出
          兇器，為不爭之事實，亦與本院認定被告強盜之事實
          並無重要關聯性。被告執此辯稱丙○○兄弟2 人係故
          意陷害被告云云，非但毫無事實根據而屬個人臆測之
          詞，甚且與一般人之合理判斷均有所違誤。
六、被告之辯護人雖曾於偵訊中請求對告訴人2 人進行測謊，然
    其於審理中並未提出測謊之請求，且本院認依告訴人2 人之
    指訴，證人林國和、許賜義及郭榮和之證述，並有水果刀、
    美工刀各一把及記載記錄汽機車車牌號碼之便條紙四張扣案
    可佐，復將呈現於本院之各種事項綜合判斷之，已足證本件
    被告之犯罪事實，認無對告訴人二人進行測謊之必要。又本
    院前審於調查時並將被告送請醫院鑑定精神狀態，醫院醫師
    依臨床檢查及腦波檢查結果認被告智能屬於中下程度，過去
    無精神病史，目前精神狀態穩定，無任何徵兆顯示有精神疾
    病。有關案發當時之精神狀態，依臨床精神醫學判斷，應並
    無達心神喪失，亦無達精神耗弱之程度，有奇美醫院92年1
    月20日（92）美分字第023 號函及精神鑑定報告書可按（附
    於上訴卷第198 頁），顯見被告對於外界事務應有一般人之
    知覺理會及判斷能力，未欠缺其自由決定意思之能力，被告
    為一般正常有理性之人，竟於右揭時地基於為自己不法所有
    之意圖，攜帶凶器，欲以強暴手段至使不能抗拒，而取上開
    告訴人即被害人之黃金財物，甚為明確。倖為告訴人二人即
    早警覺，被告行為並未得逞，而未遂。
七、綜上所述，被告具有不法所有之意圖，且著手於強盜行為之
    實行而未遂之事證已臻明確，被告之犯行洵堪認定，應法論
    科。
八、按犯強盜罪因而傷害人者，除致人重傷或致人於死，已有等
    別規定外，其傷害人而未達重傷以上之程度者，因傷害行為
    與強盜行為其間，實有牽連關係，應依刑法之規定從一重處
    斷（最高法院20年上字第13號判例參照）；另本件被告所持
    之水果刀及美工刀各一把，經原審及本院前審勘驗結果，水
    果刀刀刃長12公分、刀柄長11公分，刀鋒銳利，美工刀刀片
    部分長約7.5 公分，刀鋒銳利，且屬新購，均足作為兇器使
    用，業經原審及本院勘驗屬實，並有該2 把刀扣案可稽。被
    告意圖為自己不法之所有，攜帶兇器，以強暴致使不能抗拒
    ，而取他人之物，雖未得逞而未遂，係犯強盜罪而有刑法第
    321條第1項第3款攜帶兇器之情形，核其所為犯刑法第330條
    第2項、第1項之加重強盜未遂罪及刑法第277條第1項之傷害
    罪。被告著手於強盜行為之際，因與告訴人二人發生扭打，
    致告訴人2人受有傷害，揆諸前揭判例意旨，其所犯上開2罪
    間，有方法結果之牽連關係，應從一重之強盜未遂罪處斷，
    公訴人認被告所犯上開2 罪應予分論併罰，容有誤會。被告
    著手於強盜行為之實行而未遂，依刑法第26條前段未遂犯之
    規定減輕其刑。至被告係針對被害人丙○○一人施暴手實
    行強盜，目的在強得丙○○手臂上裝有黃金之手提包，雖在
    旁之乙○○及其他附近民眾林國和等3 人過來營救，或發生
    扭打成傷，仍非有想像競合犯之適用，合併說明。扣案之水
    果刀、美工刀各1把及記載車牌號碼之紙張4張，為供本件犯
    罪所用之物，且為被告所有，業據被告供陳在卷，並依刑法
    第38條第1項第2款，均予宣告沒收；至於供本件犯罪所用之
    全罩式安全帽，因並未扣案，未免將來執行之困難，爰不為
    沒收之諭知。
十、原審以被告事證已臻明確，因予適用刑法第330條第2項、第
    1項、第277條第1 項、第26條前段、第55條，罰金罰鍰提高
    標準條例第1 條前段，並審酌被告年輕體健，不思以正當方
    式謀生，見有取巧之機會，竟圖謀他人財物，攜帶足以傷害
    人身體之兇器俟機強盜，危害社會秩序，犯後猶飾詞狡辯，
    甚且諉過卸責，扭曲事實以圖入告訴人於罪而脫免己身之罪
    責，顯見其犯後毫無悔意、惡性非輕等一切情狀，量處有期
    徒刑六年六月，並將扣案之水果刀、美工刀各一把及記載車
    牌號碼之紙張4張，依法宣告沒收，另供本件犯罪所用之全
    罩式安全帽，因並未扣案，未免將來執行之困難，爰不為沒
    收之諭知，本院核其認事用法俱無不合，量刑亦稱妥適。被
    告上訴意旨猶執前詞否認犯罪，指摘原判決不當，並無可取
    ，為無理由，應予駁回。
十一、據上論斷，應依刑事訴訟法第368條，判決如主文。
本案經檢察官林炎昇到庭執行職務。
中    華    民    國    95    年    4     月    18    日
                  刑事第五庭    審判長法  官  楊明章
                                      法  官  顏基典
                                      法  官  戴勝利
以上正本證明與原本無異。
如不服本判決，應於收受本判決後十日內向本院提出上訴書狀。
其未敘述上訴理由者並得於提起上訴後十日內向本院補提理由書
狀（均須按他造當事人之人數附繕本）「切勿逕送上級法院」。
                                      書記官  陳淑貞
中    華    民    國    95    年    4     月    19    日
附錄：本案論罪科刑法條：
刑法第277條第1項：傷害人之身體或健康者，處三年以下有期徒
                  刑、拘役或一千元以下罰金。
刑法第330條：犯強盜罪而有第321條第1項各款情形之一者，處
             七年以上有期徒刑。
             前項之未遂犯罰之。


司法院資訊處製作；財團法人民間司法改革基金會備份。
